---
title: "Foundations"
output: html_document
---

# Глава 2 --- Names and values


Библиотеки
```{r}
#install.packages("lobstr")
library(lobstr)
library(tidyverse)
```


Квиз 1
```{r}
df <- data.frame(runif(3), runif(3))
names(df) <- c(1, 2)

# я бы сделал вот так
df$`3` <- df$`1` + df$`2`

```

Квиз 2 --- три размера объекта `x`
```{r}
x <- runif(1e6)
y <- list(x, x, x)
object.size(y)
rm(x, y)
```

Квиз 3 --- На какую строку `a` копируется в следующем примере?
```{r}
a <- c(1, 5, 3, 2)
b <- a
b[[1]] <- 10

# Мой ответ --- вероятно всего во втором случае, но я не уверен
```


## Binding basics

Эта функция показывает на какую ячейку памяти ссылается объект

```{r}
obj_addr(b)
obj_addr(a)
```

Таким образом, конструкция `b <- a` означает --- имя это ссылка на значение.

### Exercise

```{r}
# Такой мув ссылается на разные объекты памяти
a <- 1:10
d <- 1:10

obj_addr(a)
obj_addr(d)
```

Другими словами при таком объявлении создаётся два объекта.

### Exercise

Все ли эти объекты ссылаются на одну сущность

```{r}
mean_functions <- list(mean,
                       base::mean,
                       get("mean"),
                       evalq(mean),
                       match.fun("mean"))
```

Да, на один объект
```{r}
unique(obj_addrs(mean_functions))
```

## Copy-on-modify

### Function calls

```{r}
f <- function(a) {
  a
}

x <- c(1, 2, 3)
cat(tracemem(x), "\n")
#> <0x8f5c7f8>

z <- f(x)
# there's no copy here!

untracemem(x)
version
```

###  Lists

```{r}
df <- tibble(
 a = list(c("a", "b"), "c"),
 b = list(1:2, 3),
 c = c(11, 22)
)

df %>%
  unnest(a, b)
```

```{r}
nested_list <- list(structure(list(name = "Hillary Clinton", type = "PERSON", 
    metadata = structure(list(mid = "/m/0d06m5", wikipedia_url = "http://en.wikipedia.org/wiki/Hillary_Clinton"), .Names = c("mid", 
    "wikipedia_url")), salience = 0.28831193, mentions = list(
        structure(list(text = structure(list(content = "Clinton", 
            beginOffset = 132L), .Names = c("content", "beginOffset"
        )), type = "PROPER"), .Names = c("text", "type")), structure(list(
            text = structure(list(content = "Mrs.", beginOffset = 127L), .Names = c("content", 
            "beginOffset")), type = "COMMON"), .Names = c("text", 
        "type")), structure(list(text = structure(list(content = "Clinton", 
            beginOffset = 403L), .Names = c("content", "beginOffset"
        )), type = "PROPER"), .Names = c("text", "type")), structure(list(
            text = structure(list(content = "Mrs.", beginOffset = 398L), .Names = c("content", 
            "beginOffset")), type = "COMMON"), .Names = c("text", 
        "type")), structure(list(text = structure(list(content = "Hillary Clinton", 
            beginOffset = 430L), .Names = c("content", "beginOffset"
        )), type = "PROPER"), .Names = c("text", "type")))), .Names = c("name", 
"type", "metadata", "salience", "mentions")), structure(list(
    name = "Trump", type = "PERSON", metadata = structure(list(
        mid = "/m/0cqt90", wikipedia_url = "http://en.wikipedia.org/wiki/Donald_Trump"), .Names = c("mid", 
    "wikipedia_url")), salience = 0.24501903, mentions = list(
        structure(list(text = structure(list(content = "Trump", 
            beginOffset = 24L), .Names = c("content", "beginOffset"
        )), type = "PROPER"), .Names = c("text", "type")), structure(list(
            text = structure(list(content = "Mr.", beginOffset = 20L), .Names = c("content", 
            "beginOffset")), type = "COMMON"), .Names = c("text", 
        "type")))), .Names = c("name", "type", "metadata", "salience", 
"mentions")))


#tibble(a = nested_list) %>% 


map_df(nested_list, function(x) {

  df <- flatten_df(x[c("name", "type", "metadata", "salience")]) 

  map_df(x$mentions, ~c(as.list(.$text), mentions_type=.$type)) 
  # %>%
  #   mutate(name=df$name, 
  #          type=df$type, 
  #          mid=df$mid,
  #          wikipedia_url=df$wikipedia_url, salience=df$salience)

})


```

```{r}

library(tidyjson)

json <- '{"poop": "bob", "age": 32, "gender": "male"}'
json %>% json_types()
json %>% gather_object()


```



```{r}
df <- tibble(
  character = c("Toothless", "Dory"),
  metadata = list(
    list(
      species = "dragon",
      color = "black",
      films = c(
        "How to Train Your Dragon",
        "How to Train Your Dragon 2",
        "How to Train Your Dragon: The Hidden World"
       )
    ),
    list(
      species = "clownfish",
      color = "blue",
      films = c("Finding Nemo", "Finding Dory")
    )
  )
)

df %>% unnest_wider(metadata)
```


# Глава 3 --- Vectors